臺灣高等法院臺中分院民事裁定
110年度抗字第185號
抗  告  人  李杰（原名李輝杰）

相  對  人  匯豐汽車股份有限公司

法定代理人  陳昭文  
上列當事人間聲請停止執行事件，抗告人對於中華民國110年3月
24日臺灣臺中地方法院110年度聲字第91號裁定，提起抗告，本
院裁定如下：
    主  文
原裁定廢棄。
抗告人供擔保新臺幣11萬3,379元後，臺灣臺中地方法院110年度
司執字第26034號給付票款事件之強制執行程序，於臺灣桃園地
方法院110年度補字第366號裁判確定前，應停止執行。
聲請及抗告費用均由相對人負擔。
    理  由
一、抗告意旨略以：相對人向原法院聲請對抗告人之財產為強制
    執行，並經原法院民事執行處以110年度司執字第26034號強
    制執行事件(下稱系爭執行事件)受理在案。惟本件係因相對
    人以業務話術誘使抗告人擔任主債務人王０文購車貸款之連
    帶保證人，因而簽發本票予相對人。且主債務人王０文已繳
    交部分貸款，相對人卻未將之扣除。對此，抗告人已依法提
    起確認保證債權不存在之訴，則抗告人聲請供擔保，請求於
    上開確認之訴判決確定前停止強制執行，應屬有據。原裁定
    駁回抗告人之聲請，自無理由。爰提起抗告，請求廢棄原裁
    定等語。
二、按發票人以本票偽造、變造以外之原因，主張本票債權不存
    在而提起確認之訴者，法院依發票人之聲請，得許其提供相
    當並確實之擔保，停止強制執行，非訟事件法第195條第3項
    定有明文。查：
　㈠相對人以抗告人於民國108年5月14日簽發面額新臺幣（下同
    ）56萬8,893元本票，經臺灣士林地方法院（下稱士林地院
    ）以108年度司票字第5436號准許本票強制執行裁定，再以
    上開裁定為執行名義對抗告人財產聲請強制執行，經原法院
    以110年度司執字第26034號給付票款強制執行事件（下稱系
    爭執行事件）受理在案，並已准許扣押抗告人對第三人暉鼎
    資源管理股份有限公司之薪資債權。惟抗告人已於110年4月
    28日向臺灣桃園地方地院(下稱桃園地院)提起確認保證債權
    不存在之訴訟，現繫屬桃園地院110年度補字第366號事件（
    下稱系爭訴訟）等情，業據本院調閱士林地院108年度司票
    字第5436號卷宗、原法院110年度司執字第26034號卷宗、及
    桃園地院110年度補字第366號卷宗屬實。
　㈡抗告人以相對人為被告提起系爭訴訟，其事實及理由明白記
    載「債務金額並非新台幣566,893元，前面王０文(即主債務
    人)所繳納1年9個月車款並未扣」等語，明確主張系爭本票
    之債權已因部分清償而不存在。核抗告人聲請停止執行與非
    訟事件法第195條第3項之規定相符，且系爭執行程尚未終結
    ，則抗告人聲請於供擔保後停止系爭執行程序，核屬有據，
    自應准許。
三、按法院依所定之擔保，係以擔保債權人因債務人聲請停止強
    制執行不當可能遭受之損害獲得賠償為目的，是法院定此項
    擔保，其數額應依標的物停止執行後，債權人未能即時受償
    或利用該標的物所受之損害額，或其因另供擔保強制執行所
    受之損害額定之，非以標的物之價值或其債權額為依據。申
    言之，應以債權人因執行程序之停止，致原預期受償之時間
    延後所生之損害，為定擔保數額之依據。審酌系爭訴訟於11
    0年4月28日繫屬桃園地院，其訴訟標的金額為56萬6,893元
    ，未逾150萬元，為不得上訴第三審之案件。參考各級法院
    辦案期限實施要點規定，民事第一、二審之審判期限依序為
    1年4月、2年，預估停止系爭執行程序之期間為3年4個月，
    據以估算相對人因系爭執行程序停止所受之利息損害為11萬
    3,379元【566,893×0.06×〔3＋(4/12)〕＝113,379，元以下四捨
    五入】，本件應命抗告人為相對人供擔保之金額，自應以上
    開數額為當。
四、從而，抗告人依非訟事件法第195條第3項規定，聲請停止系
    爭執行程序，為有理由，應予准許。原裁定駁回抗告人之聲
    請，自有未洽。抗告意旨執此指摘原裁定不當，求為廢棄改
    判，為有理由，爰由本院將原裁定廢棄，並裁定如主文第2
    項所示。
五、據上論結，本件抗告為有理由，爰裁定如主文。　　
中　　華　　民　　國　　110 　年　　 5　　月　  28 　日
　　　           　民事第七庭    審判長法　官  王  銘
　　　　　　　　                       法　官  張國華
　　　　　　　　                       法　官  高英賓

正本係照原本作成。
不得再抗告。
　　　　　　　　                        書記官  吳伊婷

中　　華　　民　　國　　110 　年　　5 　　月　　28　　日